# 关于租赁服务和技术服务的区分

提问人：小胡萝卜 时间：2019-04-16 17:48:06
请教陈版主，十分感谢。
公司长期给某个客户提供一项软件技术服务，软件技术服务需要将一些终端硬件设备作为载体来使用，这些设备我们公司长期放在客户的办公地，公司负责进行服务期间的硬件运维，公司对于放在客户那里的设备有完善的后台控制，能够通过系统实时查看这些设备的状态。就这项业务来讲，本公司到底应该将其纯粹作为一项技术服务来核算呢，还是作为设备租赁和技术服务两项分别核算呢？望各位老师站在会计和税法的角度上帮我分析下，在线等，感谢感谢！

回答人：chenyiwei
要看设备和软件这两者是否有明确的对应关系，即：软件是否只能通过该设备作为平台或载体运行；该设备本身对客户有无独立的商业价值（可用于除了运行该软件以外的其他用途）。如果有明确的对应关系，则应作为一个整体的软件服务处理；反之应当分解为两项业务分别进行会计处理。

提问人：小胡萝卜 时间：2019-04-16 19:30:48
是的，有明确的对应关系，该硬件只能用于软件服务的载体，不能用于其他用途。如果是这样，公司将这部分资产作为固定资产处理，收取的软件价款整体作为技术服务费，按照 6% 的税率进行纳税。
之前主要是担心，被税务局认定为构成租赁。

回答人：chenyiwei
前面的讨论是基于会计准则层面的。税务问题的考虑思路可能还会有不同，建议咨询税务专业人士。